Juan Camilo Cano Vargas

Desarrollador Web



Email canojuancamilo99@gmail.com

Teléfono (+57) 300 809 85 84

Habilidades

- Integración de servicios web
- Páginas web dinámicas
- Alta capacidad resolutiva
- Generación de ideas creativas

Herramientas

- .NET Framework
- .NET Core
- MVC
- C# - SQL
- Git
- Scrum
- JavaScript
- JQuery
- Java

Idiomas

- Ingles A1 (En curso)

Perfil profesional

Desarrollador web con más de 5 años de experiencia, con gran motivación y ganas de crecer. Soy una persona resolutiva y dinámica, con gran capacidad para el diagnóstico y la resolución de fallas, escritura de código y diseño de interfaces.

Experiencia laboral

2019-03 - 2023-10

Desarrollador web

Q10 soluciones, Medellín

- Liderar equipos de trabajo
- Creación y consumo de Web Apis, integración con terceros y habilitación de WebHooks.
- Creación y Actualización de módulos del sistema como full stack con c#,
 SQL Server, Razor con la arquitectura de trabajo MVC.

2018-09 - 2019-03

Analista de desarrollo

EMERGIA CONTACT CENTER, Sabaneta

- Creación de páginas y sitios web funcionales e intuitivos para el usuario.
- Mantenimiento y actualización de aplicaciones y páginas web.
- Detección de errores potenciales y elaboración de soluciones para su corrección o neutralización.

2017-03 - 2018-08

Practicante de desarrollo

GLOBANT, Medellín

- · Aprendizaje sobre diferentes tecnologías como AngularJS, React.
- · Apoyo en proyectos como desarrollador Front.

Educación

2018-08 Tecnología en análisis y desarrollo de software

SENA. Medellín

2016-12 Bachiller técnico en desarrollo

Juan Nepomuceno Cadavid, Itagüí

Referencia laboral

Fivebelly Rodríguez Líder de desarrollo Q10

Celular: (+57) 316 531 28 83

Q10 S.A.S Empresa de desarrollo web

Teléfono: (+57) 604 590 64 99